【裁判字號】    95,訴,201
【裁判日期】    950414
【裁判案由】    常業詐欺等
【裁判全文】
臺灣基隆地方法院刑事判決               95年度訴字第201號
公  訴  人  臺灣基隆地方法院檢察署檢察官
被      告  丙○○
                    （現在臺北市○○○路17號憲兵司令部服
上列被告因常業詐欺等案件，經檢察官提起公訴（94年度偵字第
2117號），被告並為有罪陳述，本院合議庭乃裁定由受命法官獨
任以簡式審判程序進行審理，並判決如下：
    主  文
丙○○幫助以犯意圖為自己不法之所有，以詐術使人將本人之物
交付之罪為常業，處有期徒刑拾月，緩刑肆年。
    事  實
一、丙○○明知申請金融機構帳戶使用乃輕而易舉之事，復明知
    一般人無故索取他人金融帳戶（含存摺、金融卡【即提款卡
    】、印鑑、密碼紙等物）使用之行徑，常與財產犯罪密切相
    關；雖無「提供金融帳戶予他人使用，必然引發該他人萌生
    恃以實施常業詐欺犯罪暨掩飾或隱匿因該他人實施常業詐欺
    犯罪所得財物」之確信，仍有「提供自己金融帳戶予他人使
    用，可能足以幫助該他人及與之有常業詐欺犯意聯絡者（下
    稱「詐騙集團」）實施常業詐欺犯罪，並進而恃其金融帳戶
    掩飾或隱匿因渠等實施常業詐欺犯罪所得財物」之預見，猶
    不違背其本意（即縱該詐騙集團果恃丙○○之金融帳戶實施
    常業詐欺犯罪，並進而恃其帳戶掩飾或隱匿因渠等實施常業
    詐欺犯罪之所得財物，亦不違反丙○○之本意），並進而基
    於幫助不詳詐騙集團實施常業詐欺犯罪暨幫助該詐騙集團掩
    飾或隱匿因渠等實施常業詐欺犯罪所得財物之不確定故意，
    於民國93年12月30日下午，在由臺北縣瑞芳鎮駛往臺北市區
    之火車上，將其甫於93年12月29日，分別向合作金庫銀行基
    隆分行、中國信託商業銀行基隆分行申辦之「戶名『丙○○
    』；帳號『0000000000000 』」合作金庫銀行基隆分行存款
    帳戶存摺1 本暨金融卡1 張、「戶名『丙○○』；帳號『00
    0000000000』」中國信託商業銀行基隆分行存款帳戶存摺1
    本暨金融卡1 張，交付予不詳詐騙集團之姓名年籍不詳成年
    成員，以此方式無償提供自己金融帳戶予該詐騙集團使用，
    藉以幫助該詐騙集團遂渠等向他人常業詐欺取財之目的暨幫
    助該詐騙集團掩飾或隱匿因渠等實施常業詐欺犯罪之所得財
    物。嗣該詐騙集團果推派不詳成年成員數名，或化名「台新
    銀行職員『陳小姐』」，或化名「警政署偽卡中心『胡主任
    』」，分別於如附表所示之時間，輪流利用電話與甲○○、
    林淑美取得聯繫，並基於詐騙之故意，或對甲○○謊稱其現
    金遭人盜領，或向林淑美謊稱其個人資料遭人盜用，使甲○
    ○、林淑美不疑有他而陷於錯誤；再基於藉上開金融帳戶以
    掩飾、隱匿渠等與犯罪所得直接關聯之故意，指示不知情之
    甲○○、林淑美分別於如附表所示之時間，前往如附表所示
    之地點，按其指示操作設置在該處之自動櫃員機，藉此方式
    使甲○○誤將其帳戶內現金新臺幣（下同）99,987元匯至已
    經轉由該詐騙集團直接支配管領之上開丙○○合作金庫銀行
    基隆分行帳戶；又使林淑美誤將其帳戶內現金63,000元，分
    成二筆，即20,000元、43,000元，先、後匯至已經轉由該詐
    騙集團直接支配管領之上開丙○○中國信託商業銀行基隆分
    行帳戶，而對甲○○、林淑美詐欺取財得逞，暨遂渠等藉由
    切斷上開贓款與渠等實施常業詐欺犯罪之直接關聯，而掩飾
    、隱匿渠等實際所在之目的。嗣甲○○、林淑美雖查覺事有
    蹊蹺而報警究辦，然「陳小姐」、「胡主任」等詐騙集團分
    子與上開資金之關聯性，仍因丙○○帳戶之介入而遭切斷，
    致員警無從自上開資金流向以逆推追查「陳小姐」、「胡主
    任」等詐騙集團分子之實際所在。
二、案經被害人甲○○訴由基隆市警察局第一分局移送暨國防部
    北部地方軍事法院檢察署移送臺灣基隆地方法院檢察署檢察
    官偵查起訴。
    理  由
壹、程序事項
一、按本法（陸海空軍刑法）所稱現役軍人，謂依兵役法或其他
    法律服現役之軍官、士官、士兵。陸海空軍刑法第六條定有
    明文。又依軍事審判法第一條第一項前段規定，現役軍人犯
    陸海空軍刑法或其特別法之罪，依本法之規定追訴審判之。
    是現役軍人所犯者，倘非陸海空軍刑法或其特別法之罪，則
    其審判權自應回歸司法機關，由司法機關依刑事訴訟法之相
    關規定追訴審判（依軍事審判法第二百三十七條規定，國家
    安全法第八條第二項業自90年10月2 日起停止適用。另軍事
    審判法第五條所指之「犯罪」，係專指所犯乃陸海空軍刑法
    及其特別法之罪者而言）。查本案被告丙○○為職業軍人，
    現任憲兵勤務營營屬本部連中士憲兵，此有國軍人事基本資
    料查詢結果簡覆表在卷可稽（偵查卷第40頁），是其自屬依
    據陸海空軍軍官士官任官條例所派任之士官，而為陸海空軍
    刑法所稱之「現役軍人」；惟因被告本案之所犯（詳如後述
    ），尚非屬陸海空軍刑法及其特別法範疇之罪，是本院當有
    本案之司法審判權。合先指明。
二、查本案被告丙○○所犯者非為死刑、無期徒刑、最輕本刑為
    三年以上有期徒刑之罪或高等法院管轄第一審案件，其於準
    備程序進行中，先就被訴事實為有罪之陳述，經告知其簡式
    審判程序之旨，並聽取公訴人、被告之意見後，本院業已依
    刑事訴訟法第二百七十三條之一第一項規定，裁定由受命法
    官獨任以簡式審判程序進行本案之審理。
貳、實體事項
一、證據能力
    「被告以外之人於審判外之言詞或書面陳述，除法律有規定
    者外，不得作為證據」之規定，於法院以簡式審判程序處刑
    者，不適用之。刑事訴訟法第一百五十九條第二項前段定有
    明文。乃不受傳聞證據法則拘束之例外性規定。準此，本案
    相關證人於審判外之言詞或書面陳述，倘查無不得作為本案
    審判依據之其他情事，復業經本院踐行證據調查之合法程序
    ，就令係屬傳聞（審判外之陳述），核其自猶可據為本案審
    判之證據。合先指明。
二、事實認定
    前揭事實業據被告丙○○於本院審理時供承不諱，核與證人
    即告訴人甲○○（偵卷第52頁）、證人即被害人林淑美（偵
    卷第96-98 頁）於警詢中指證之情節相符，並有甲○○中國
    信託商業銀行存簿影本（偵查卷第29頁）、臺北市政府警察
    局北投分局受理各類案件紀錄表、報案三聯單（偵卷第25頁
    、第26頁）、合作金庫銀行新開戶建檔登錄單（偵卷第21頁
    ）、合作金庫銀行客戶當月份交易資料查詢單（偵卷第20頁
    ）、合作金庫銀行各類存款分戶交易明細表（偵卷第75頁）
    、林淑美中國信託商業銀行存款客戶交易明細單（偵卷第10
    4 頁）、臺北市政府警察局交山第二分局受理各類案件紀錄
    表、報案三聯單（偵卷第100 頁、第99頁）、中國信託商業
    銀行存戶帳號申辦資料（偵卷第83-85 頁）、中國信託商業
    銀行存款系統歷史交易查詢報表（偵卷第86頁）、金融機構
    回應狀態表（偵卷第58頁）、彰化銀行基隆分行94年12月9
    日彰基隆字第2283號函（偵卷第107 頁）、合作金庫銀行94
    年7 月26日合金總電字第0940018356號函（偵卷第121 頁）
    、中國信託商業銀行94年12月8 日中信銀集作000000000073
    號函（偵卷第80頁）、臺北縣政府警察局蘆洲分局受理各類
    案件紀錄（偵卷第12頁）在卷可稽，堪認被告於本院審理時
    之任意性自白與事實相符，可以採信。綜上，本案事證明確
    ，被告如本判決事實欄所載犯行，洵堪認定。
三、論罪科刑：
  (一)本案經披露之被害人，雖僅甲○○、林淑美2 人，然查：本
    案實際遂行詐騙手法者，係藉電話與「不特定」被害人取得
    聯繫，再向「不特定」被害人或謊稱其現金遭人盜領，或謊
    稱其個人資料遭人盜用，使「不特定」被害人陷於錯誤，並
    進而依詐騙集團成年成員指示操作自動櫃員機，致「不特定
    」被害人在不知不覺情形下，誤將自己帳戶內現金轉帳匯入
    「被告上揭帳戶」，已如前述。而就本案實際遂行詐騙者「
    隨機」選擇被害人暨利用「他人帳戶」（在本案，即被告上
    揭金融帳戶）取得詐騙財物之情節以觀，已明顯可見「本案
    實際遂行詐騙手法及與之有犯意聯絡者」利用前揭方式斂財
    ，並非出於一時或偶發，是自客觀以言，實已堪認「本案實
    際遂行詐騙手法及與之有犯意聯絡者」，當有反覆實施類似
    本案之詐欺取財犯罪之意。按刑法所指常業犯，乃反覆以同
    種類行為為目的之社會活動之職業性犯罪；且祇須有賴某種
    犯罪為生活，而有事實上之表現為已足，並不以其犯罪時間
    長短為標準，亦不以專賴該犯罪為唯一生活依憑之必要；茲
    「本案實際遂行詐騙手法及與之有犯意聯絡者」，既有反覆
    實施本案詐欺取財犯罪之意，則其本案所為，即係反覆以同
    種類行為為目的之社會活動之職業性犯罪，且此項事實，尤
    不因本案經披露之被害人僅甲○○、林淑美2 人，或被告上
    開金融帳戶僅分別查有被害人甲○○、林淑美之單筆轉匯紀
    錄而受有影響，蓋「行為次數」實非刑法「常業犯」之所重
    。是「陳小姐」、「胡主任」等詐騙集團成員之所為，在法
    律評價上，自應論以刑法第三百四十條之常業詐欺犯罪，而
    非止於刑法第三百三十九條第一項之普通詐欺而已。
  (二)按洗錢防制法之制定，旨在防止特定重大犯罪不法所得之資
    金或財產，藉由洗錢行為，諸如經由各種金融機關或其他交
    易管道，轉換成為合法來源之資金或財產，切斷資金與當初
    犯罪行為之關連性，隱匿犯罪行為或該資金不法來源之本質
    ，使偵查機關無法藉由資金流向追查犯罪行為人，是本法（
    洗錢防制法）所保護之法益，當為國家對特定重大犯罪之追
    訴及處罰。又洗錢防制法第二條第一款所指「洗錢」者，固
    係行為人為「掩飾」或「隱匿」自己重大犯罪所得財物或財
    產上利益之行為（對照同法第九條第一項之洗錢罪），同條
    第二款所指「洗錢」者，則係行為人「掩飾」、收受、搬運
    、寄藏、故買或牙保他人因重大犯罪所得財物或財產上利益
    之行為（對照同法第九條第二項之洗錢罪）；惟所指之「掩
    飾」、「隱匿」行為，除利用不知情之合法管道（如金融機
    關）為之者，大凡足以合法化自己或他人因實施洗錢防制法
    第三條明定重大犯罪之所得財物（或所得利益）來源，或改
    變該財物（或利益）本質，乃至切斷該財物（或利益）與實
    際行為人之關聯而藉以避免追訴處罰者，均屬洗錢防制法第
    二條第一款、第二款所指之「掩飾」、「隱匿」等該當洗錢
    構成要件之行為；申言之，洗錢防制法所欲保護之法益，既
    係國家對特定重大犯罪之追訴暨處罰，則綜觀犯罪全部過程
    ，所指「洗錢行為」者，除任何足以使重大犯罪所得財物（
    或利益）之性質、來源、所在地、所有權或其他權利發生改
    變，並進而妨礙國家對重大犯罪之追查或處罰之行為，尚包
    括任何足以切斷重大犯罪所得贓款與實施者彼此間之關聯，
    而得藉此阻撓或危及國家對實施重大犯罪者清查之行為在內
    。茲「本案實際遂行詐騙手法及與之有犯意聯絡者」，實乃
    「常業詐騙集團」；而渠等藉被告上揭金融帳戶所實施者，
    亦係該當刑法第三百四十條構成要件行為之常業詐欺犯罪；
    雖本案所涉之「常業詐騙集團」甫藉由直接支配管領被告帳
    戶之方式取得本案贓款（即被害人甲○○匯入被告合作金庫
    銀行基隆分行帳戶之99,987元；被害人林淑美匯入被告中國
    信託商業銀行基隆分行帳戶之20,000元、43,000元），上開
    贓款旋遭該詐騙集團分次提領一空，詳如附表備考欄之所載
    ，然「陳小姐」、「胡主任」等詐騙成員與上開贓款之關聯
    性業因被告帳戶之介入而遭切斷，此實殆無可疑，此觀諸本
    案偵查機關果無從藉由該贓款之資金流向以逆推追查「陳小
    姐」、「胡主任」等人之實際所在益明。是就令本案贓款之
    性質、來源並未及改變，「陳小姐」、「胡主任」等詐騙成
    員要求不知情之被害人甲○○、林淑美將資金匯至被告帳戶
    之目的，無非係在藉此「掩飾」、「隱匿」贓款與渠等所在
    之直接關聯。是自應認為本案所涉之「常業詐騙集團」，在
    主觀上，顯有藉此阻撓國家清查其實際所在之洗錢構成要件
    故意，在客觀上，則有利用不知情之被害人甲○○、林淑美
    匯款至被告帳戶以切斷贓款與渠等實施犯罪之直接關聯之洗
    錢構成要件行為，而應併論以洗錢防制法第九條第一項之罪
    。
  (三)按在金融機構開設帳戶，請領存摺及金融卡，係針對個人身
    分之社會信用而予以資金流通，具有強烈之屬人性格，而金
    融帳戶作為個人理財之工具，申請開設並無任何特殊限制，
    除一般民眾皆得以存入最低開戶金額之方式申請取得，一人
    同時或異時在各別金融機構申請數個存款帳戶使用概無不可
    ，其申辦手續亦極為簡便，此實屬眾所週知之事，則按諸常
    人社會經驗，苟遇不熟識者委以自己名義申請帳戶，無論其
    所恃以蒐集、徵求金融帳戶使用之名目為何，提供帳戶者對
    於該等帳戶是否係供合法使用，絕無不起疑心之理。況且，
    金融帳戶事關個人財產權益之保障，具有高度專有性，非本
    人或與本人甚為親密者，實難認有何得以「自由流通使用（
    即任意有對價或無對價交付不熟識者使用）」之理，一般人
    亦應有妥為保管及防止他人任意使用之認識，縱情況特殊致
    偶需交付他人使用，亦必深入瞭解其用途，俾免該等專有物
    品被不明人士利用或恃之為與財產有關之犯罪工具，並期杜
    絕自己金融帳戶存款遭他人冒領之風險，此實為吾人按諸生
    活認知所極易體察之常識。是倘無正當理由而徵求他人金融
    帳戶使用者，客觀上顯然已可預見該人之犯罪意圖，係為恃
    以供某筆資金之存入、提領，且寓有隱暪該筆資金存入暨提
    領過程之意。參以今日社會，利用手機簡訊、寄送得獎通知
    ，乃至謊稱其現金遭人盜領、個人資料遭人盜用等手段，以
    遂其常業詐欺取財目的等案件頻傳；「常業詐騙集團」利用
    大量徵求他人金融帳戶（俗稱人頭戶）之方式，遂其順利領
    取因常業詐欺所得贓款暨阻斷（或阻撓）查緝人員對渠等身
    分追查之目的者，復迭經新聞媒體披露在案，是就令被告在
    提供金融帳戶予「常業詐騙集團」使用之初，其主觀尚無「
    必然引發該常業詐騙集團萌生恃以實施常業詐欺犯罪暨掩飾
    或隱匿因自己實施常業詐欺犯罪所得財物」之確信，然衡諸
    常情及被告智識暨社會經驗，被告對於「提供自己帳戶予他
    人使用，可能足以使詐騙集團恃以實施常業詐欺犯罪，並恃
    以掩飾或隱匿因自己實施常業詐欺犯罪所得財物」乙節，理
    當有所預見，竟猶將上揭金融帳戶提供予常業詐騙集團之不
    詳人士使用，則無論被告曾否收受對價，被告主觀上皆有容
    忍並允許「自己帳戶經詐騙集團恃以實施常業詐欺犯罪或恃
    以掩飾或隱匿因該詐騙集團實施常業詐欺犯罪所得財物」之
    意無疑。
  (四)刑法所指故意，非僅指「直接故意」，尚包括「間接故意（
    未必故意）」在內；又所謂「間接故意」者，乃指行為人對
    於構成犯罪事實，預見其發生而其發生並不違反其本意者而
    言（刑法第十三條第二項規定參照）；再者，幫助犯之成立
    ，除行為人主觀上須出於幫助之故意，客觀上並須有幫助之
    行為；且所指「幫助行為」，係指對他人實現構成要件之行
    為施予助力者而言，至所謂之「幫助故意」，則係指行為人
    就被幫助者正欲從事犯罪或正在從事犯罪，且該犯罪有既遂
    之可能，而其行為復足以幫助他人實現構成要件者，在主觀
    上有所認識而言，尚不以行為人確知被幫助者係犯何罪名為
    其必要（惟仍需在幫助犯罪之共同認識範圍以內）；惟倘行
    為人在正犯實施犯罪以前，預為幫助行為者，則為事前幫助
    犯。茲單就本案現存事證而論，固無從證明被告即係實施詐
    欺手法之人；惟被害人甲○○、林淑美帳戶內之項款，既係
    經由上揭方式轉入被告帳戶，顯見，向被害人甲○○、林淑
    美施以詐術之歹徒，無非係利用被告帳戶為其詐財工具。是
    在客觀上，本案縱使查無證據足認被告明知利用帳戶遂行犯
    罪者之行為態樣，除可能供詐欺取財、恐嚇取財（常見類型
    為竊車後向車主勒索財物，即一般所稱「擄車勒贖」），亦
    有可能遭從事擄人勒贖等重大犯罪，而溢出被告原先幫助犯
    罪之共同認識範圍，然參諸前揭說明，被告就「自己帳戶可
    能足以使詐騙集團恃以實施常業詐欺犯罪，並恃以掩飾或隱
    匿因自己實施常業詐欺犯罪所得財物」乙節，仍應有不違反
    其本意之不確定故意（未必故意；間接故意）；換言之，本
    案所涉之「常業詐騙集團」果恃被告持交之金融帳戶實施常
    業詐欺犯罪之事實，顯然不違反被告之本意，被告主觀上，
    當有幫助常業詐欺取財之未必故意，客觀上，當有提供金融
    帳戶施予常業詐欺助力之幫助行為。其次，被告在本案足以
    被評價為犯罪之行為者，僅其交付金融帳戶（存摺暨金融卡
    ）予他人使用之行為而已；而自客觀以言，被告交付上揭帳
    戶存摺暨金融卡之初，實非必然已有所謂之重大犯罪存在，
    遑論必然有何重大犯罪所得財物可資掩飾、隱匿；況且，被
    告之上揭所為，在洗錢過程中，僅屬靜態行為，倘無其他人
    提領、轉帳等行為之介入，本案詐騙集團實施常業詐欺犯罪
    所得財物之性質、來源、所在地、所有權或其他權利恆無由
    改變，遑論切斷資金來源與實施常業詐欺犯罪者之關聯以遂
    其妨礙重大犯罪追查之目的！準此以言，實施「掩飾」、「
    隱匿」等洗錢構成要件行為之人，實乃將被害人資金匯入被
    告帳戶，或繼而操作被告帳戶以提領、轉帳之人。茲本案既
    查無證據足以證明被告曾參與提款、轉帳等「掩飾」或「隱
    匿」之洗錢構成要件行為，則被告提供金融帳戶（在本案，
    即上揭存摺及金融卡）之行為，至多僅能被評價為對常業詐
    騙集團「掩飾」或「隱匿」因自己實施常業詐欺犯罪所得財
    物之洗錢行為施予助力之「幫助洗錢行為」而已，要非可與
    已經該當洗錢防制法第二條第一款、第二款之洗錢行為等同
    視之。更何況，本案亦查無被告主觀上有「將詐騙集團『掩
    飾』、『隱匿』自己犯罪所得之洗錢犯罪行為」視為自己犯
    罪行為之自己共同犯罪意思之積極證據，據此推論，自應認
    為被告係基於幫助洗錢之不確定故意而交付上揭金融帳戶（
    存摺、印鑑章暨金融卡；施予助力之行為），以便利本案所
    涉之常業詐騙集團遂渠等「掩飾」或「隱匿」因自己實施常
    業詐欺犯罪之所得財物。
  (五)核被告所為，係犯刑法第三十條第一項前段、第三百四十條
    之幫助常業詐欺取財罪及刑法第三十條第一項前段、洗錢防
    制法第九條第一項之幫助掩飾、隱匿因自己重大犯罪所得財
    物罪，並均應依刑法第三十條第二項規定，減輕其刑。查甲
    ○○、林淑美固係本案所涉「常業詐騙集團」實施常業詐欺
    犯罪之被害人，惟其既曾在不知情之情況下，按「陳小姐」
    、「胡主任」指示，將自己被詐騙之資金匯入被告帳戶，致
    切斷贓款與「陳小姐」、「胡主任」等詐騙成員之直接關聯
    ，並進而妨礙員警據贓款流向逆推追查「陳小姐」、「胡主
    任」等詐騙成員之實際所在，則在客觀上，本案所涉之「常
    業詐騙集團」顯係利用不知情之甲○○、林淑美為渠等著手
    為本案洗錢構成要件之行為，特此指明。又被告於本院審理
    時，就其被訴犯罪事實為有罪陳述，並坦承本案幫助洗錢之
    犯意暨行為，依洗錢防制法第九條第五項後段規定，自應就
    其所犯幫助洗錢罪名遞予減輕其刑。本案所涉之「陳小姐」
    、「胡主任」等詐騙成員，要求被害人甲○○、林淑美將渠
    等遂行常業詐欺犯罪之贓款匯入被告帳戶，係為遂其掩飾、
    隱匿渠等乃本件實施常業詐欺犯罪行為人之目的，核「陳小
    姐」、「胡主任」等詐騙成員所犯上開二罪，有方法目的之
    牽連關係，為牽連犯，應依刑法第五十五條規定，從較重之
    常業詐欺罪處斷；被告以一個接續交付存摺、金融卡之幫助
    行為，同時幫助「陳小姐」、「胡主任」等詐騙成員實施上
    開二件犯罪（且均有幫助犯罪既遂之故意），觸犯構成要件
    不相同之法條罪名，為異種想像競合犯，應依刑法第五十五
    條規定，從一較重之幫助常業詐欺罪處斷。
  (六)本院審酌被告交付上揭存摺暨金融卡予詐騙集團之不明人士
    ，供詐騙集團恃以實施常業詐欺犯罪暨「掩飾」、「隱匿」
    其資金來源、流向，造成犯罪偵查困難，幕後犯罪者得以逍
    遙法外，致使此類犯罪手法層出不窮，嚴重危害交易秩序與
    社會治安，及其智識、犯罪目的、手段尚稱平和、並未實際
    參與詐欺取財犯行之可非難性較小等一切情狀，量處如主文
    所示之刑。
  (七)被告前未曾受有期徒刑以上刑之宣告，此有臺灣高等法院被
    告前案紀錄表在卷可參，本次純因一時失慮，致罹刑典，犯
    後並已深表悔悟，經此科刑教訓，信當知所警惕，而無再犯
    之虞，因認所受刑之宣告，以暫不執行為適當，爰併予宣告
    緩刑四年，以勵來茲，用啟自新。
據上論斷，應依刑事訴訟法第二百七十三條之一第一項、第二百
九十九條第一項前段，洗錢防制法第九條第一項、第五項後段，
刑法第十一條前段、第三百四十條、第三十條第一項前段、第二
項、第五十五條、第七十四條第一款，判決如主文。
本案經檢察官乙○○到庭執行職務。
中    華    民    國    95    年    4     月    14    日
                  刑事第三庭法  官   王慧惠
以上正本證明與原本無異。
對於本件判決如有不服，應於收受送達後10日內，向本院提出上
訴書狀，上訴於臺灣高等法院，並按他造當事人之人數附具繕本
。
中    華    民    國    95    年    4     月    14    日
                            書記官  王一芳
附錄論罪法條
洗錢防制法第9條第1項
犯第 2 條第 1 款之罪者，處 5 年以下有期徒刑，得併科新臺幣
三百萬元以下罰金。
刑法第340條
以犯第 339 條之罪為常業者，處 1 年以上 7 年以下有期徒刑，
得併科 5 萬元以下罰金。
【附表】
┌──┬─────┬────────┬───────┬──────┬──────┬─────┐
│編號│匯款時間  │匯  款  地  點  │匯  款  金 額 │被   害   人│轉入之金融機│備      考│
│    │          │                │  （新臺幣）  │            │構及被告帳戶│          │
├──┼─────┼────────┼───────┼──────┼──────┼─────┤
│  │94年1 月8 │設置在臺北市北投│99,987元      │甲○○      │合作金庫銀行│(甲)94年1 月│
│    │日下午1 時│區之自動櫃員機  │              │            │基隆分行    │  8 日為例│
│    │許        │                │              │            │帳號：012087│  假日，次│
│    │          │                │              │            │0000000     │  個工作日│
│    │          │                │              │            │            │  即94年1 │
│    │          │                │              │            │            │  月10日始│
│    │          │                │              │            │            │  登帳完畢│
│    │          │                │              │            │            │(乙)於94年1 │
│    │          │                │              │            │            │  月10日遭│
│    │          │                │              │            │            │  詐騙集團│
│    │          │                │              │            │            │  分6 次以│
│    │          │                │              │            │            │  金融卡提│
│    │          │                │              │            │            │  領（提領│
│    │          │                │              │            │            │  金額分別│
│    │          │                │              │            │            │  為20,000│
│    │          │                │              │            │            │  、20,000│
│    │          │                │              │            │            │  、20,000│
│    │          │                │              │            │            │  、20,000│
│    │          │                │              │            │            │  、19,000│
│    │          │                │              │            │            │  、806 元│
│    │          │                │              │            │            │(丙)證人即告│
│    │          │                │              │            │            │  訴人林淑│
│    │          │                │              │            │            │  芳之警詢│
│    │          │                │              │            │            │  證述（偵│
│    │          │                │              │            │            │  卷第27-2│
│    │          │                │              │            │            │  8 頁）、│
│    │          │                │              │            │            │  偵查證述│
│    │          │                │              │            │            │  （偵卷第│
│    │          │                │              │            │            │  52頁）  │
│    │          │                │              │            │            │(丁)甲○○中│
│    │          │                │              │            │            │  國信託商│
│    │          │                │              │            │            │  業銀行存│
│    │          │                │              │            │            │  簿影本（│
│    │          │                │              │            │            │  偵查卷第│
│    │          │                │              │            │            │  29頁）  │
│    │          │                │              │            │            │(戊)臺北市政│
│    │          │                │              │            │            │  府警察局│
│    │          │                │              │            │            │  北投分局│
│    │          │                │              │            │            │  受理各類│
│    │          │                │              │            │            │  案件紀錄│
│    │          │                │              │            │            │  表、報案│
│    │          │                │              │            │            │  三聯單（│
│    │          │                │              │            │            │  偵卷第25│
│    │          │                │              │            │            │  頁、第26│
│    │          │                │              │            │            │  頁）    │
│    │          │                │              │            │            │(己)合作金庫│
│    │          │                │              │            │            │  銀行新開│
│    │          │                │              │            │            │  戶建檔登│
│    │          │                │              │            │            │  錄單（偵│
│    │          │                │              │            │            │  卷第21頁│
│    │          │                │              │            │            │  ）      │
│    │          │                │              │            │            │(庚)合作金庫│
│    │          │                │              │            │            │  銀行客戶│
│    │          │                │              │            │            │  當月份交│
│    │          │                │              │            │            │  易資料查│
│    │          │                │              │            │            │  詢單（偵│
│    │          │                │              │            │            │  卷第20頁│
│    │          │                │              │            │            │  ）、合作│
│    │          │                │              │            │            │  金庫銀行│
│    │          │                │              │            │            │  各類存款│
│    │          │                │              │            │            │  分戶交易│
│    │          │                │              │            │            │  明細表（│
│    │          │                │              │            │            │  偵卷第75│
│    │          │                │              │            │            │  頁）    │
├──┼─────┼────────┼───────┼──────┼──────┼─────┤
│  │94年1 月8 │設置在臺北市羅斯│(甲)20,000元    │林淑美      │中國信託商業│(甲)94年1 月│
│    │日下午3 時│福路之自動櫃員機│(乙)43,000元    │            │銀行基隆分行│  8 日為例│
│    │46分許    │                │總計：63,000元│            │帳號：381540│  假日，次│
│    │          │                │              │            │149506      │  個工作日│
│    │          │                │              │            │            │  即94年1 │
│    │          │                │              │            │            │  月10日始│
│    │          │                │              │            │            │  登帳完畢│
│    │          │                │              │            │            │(乙)於94年1 │
│    │          │                │              │            │            │  月10日遭│
│    │          │                │              │            │            │  詐騙集團│
│    │          │                │              │            │            │  分3 次以│
│    │          │                │              │            │            │  金融卡提│
│    │          │                │              │            │            │  領（提領│
│    │          │                │              │            │            │  金額分別│
│    │          │                │              │            │            │  為30,000│
│    │          │                │              │            │            │  、30,000│
│    │          │                │              │            │            │  、3,000 │
│    │          │                │              │            │            │  元）    │
│    │          │                │              │            │            │(丙)證人即告│
│    │          │                │              │            │            │  訴人林淑│
│    │          │                │              │            │            │  美之警詢│
│    │          │                │              │            │            │  證述（偵│
│    │          │                │              │            │            │  卷第96-9│
│    │          │                │              │            │            │  8 頁）  │
│    │          │                │              │            │            │(丁)林淑美中│
│    │          │                │              │            │            │  國信託商│
│    │          │                │              │            │            │  業銀行存│
│    │          │                │              │            │            │  款客戶交│
│    │          │                │              │            │            │  易明細單│
│    │          │                │              │            │            │  （偵卷第│
│    │          │                │              │            │            │  104 頁）│
│    │          │                │              │            │            │(戊)臺北市政│
│    │          │                │              │            │            │  府警察局│
│    │          │                │              │            │            │  交山第二│
│    │          │                │              │            │            │  分局受理│
│    │          │                │              │            │            │  各類案件│
│    │          │                │              │            │            │  紀錄表、│
│    │          │                │              │            │            │  報案三聯│
│    │          │                │              │            │            │  單（偵卷│
│    │          │                │              │            │            │  第100 頁│
│    │          │                │              │            │            │  、第99頁│
│    │          │                │              │            │            │  ）      │
│    │          │                │              │            │            │(己)中國信託│
│    │          │                │              │            │            │  商業銀行│
│    │          │                │              │            │            │  存戶帳號│
│    │          │                │              │            │            │  申辦資料│
│    │          │                │              │            │            │  （偵卷第│
│    │          │                │              │            │            │  83-85 頁│
│    │          │                │              │            │            │  ）      │
│    │          │                │              │            │            │(庚)中國信託│
│    │          │                │              │            │            │  商業銀行│
│    │          │                │              │            │            │  存款系統│
│    │          │                │              │            │            │  歷史交易│
│    │          │                │              │            │            │  查詢報表│
│    │          │                │              │            │            │  （偵卷第│
│    │          │                │              │            │            │  86頁）  │
│    │          │                │              │            │            │          │
└──┴─────┴────────┴───────┴──────┴──────┴─────┘


司法院資訊處製作；財團法人民間司法改革基金會備份。
